臺灣雲林地方法院民事裁定
111年度亡字第4號
聲  請  人  余一縣  住○○市○○區○○路○段000巷0號12樓
相  對  人  余玉雀  最後
上列聲請人聲請死亡宣告事件，本院裁定如下：
    主  文
宣告余玉雀（女，民國00年0月00日生，最後設籍地：雲林縣○○
鄉○○村○○00號）於民國六十年八月五日下午十二時死亡。
程序費用新臺幣壹仟元由余玉雀之遺產負擔。
    理  由
一、聲請意旨略以：聲請人為相對人即失蹤人余玉雀之弟，因聲
    請人之母余蔡貴於民國110年9月10日死亡，聲請人向戶政機
    關調閱全戶原始戶籍謄本時，發現有相對人余玉雀之記載，
    而聲請人之父余文行於50年8月5日申請將全戶戶籍遷出至新
    北市板橋區時，相對人余玉雀並未在遷出人口內，惟遷出戶
    籍登記簿上過錄記載全戶遷出，戶籍登記申請書或戶籍登記
    簿登載未盡相符之原因均已無可考，54年間統一全面配賦國
    民身分證統一編號時，相對人余玉雀也未獲配賦身分證字號
    ，家人從未聽聞有相對人余玉雀此人，相對人余玉雀於50年
    8月5日未隨同家人遷出迄今已逾60多年行蹤不明，爰請求宣
    告相對人死亡等語。
二、按失蹤人失蹤滿10年後，法院得因利害關係人之聲請，為死
    亡之宣告；受死亡宣告者，以判決內所確定死亡之時，推定
    其為死亡；前項死亡之時，應為前條各項所定期間最後日終
    止之時，但有反證者，不在此限，民國18年10月10日施行，
    71年1月4日修正前民法第8條第1項、第9條第1項、第2項分
    別定有明文。次按修正之民法總則第8條之規定，於民法總
    則施行後修正前失蹤者，亦適用之，但於民法總則修正前，
    其情形已合於修正前民法總則第8條之規定者，不在此限，
    民法總則施行法第3條第3項亦有明文規定。
三、經查，聲請人主張之事實，據其提出聲請人及相對人余玉雀
    戶籍資料、雲林○○○○○○○○111年2月24日雲北戶字第11100005
    56函為證，並經兩造之姊姊余玉茶、弟弟余昇學均到庭表示
    ：我們也都不知道有一個姊妹余玉雀等語，有本院訊問筆錄
    在卷可參。又本院依職權查詢相對人之入出境資料、健保就
    醫紀錄及在監押資料結果，相對人無入出境紀錄，並查無相
    對人個人就醫紀錄，亦無在監押紀錄，有相對人之入出境資
    料、健保查詢資料、臺灣高等法院在監在押全國紀錄表等在
    卷可參，再者，於本件公示催告期間內，未見有人陳報相對
    人之生死，亦有本院民事紀錄科查詢表在卷可稽。是綜合上
    開事證，足認聲請人之主張屬實，查相對人於50年8月5日未
    隨同其他家人將戶籍自雲林縣○○鄉○○村○○00號遷出後，即再
    查無任何設籍資料，可認相對人於50年8月5日即已失蹤，則
    依前揭規定，計至60年8月5日失蹤屆滿10年，自應推定其於
    是日下午12時為死亡之時，爰宣告如主文第一項所示。
四、依家事事件法第154條第3項，裁定如主文。
中　　華　　民　　國　　111 　年　　12　　月　　20　　日
                  家事法庭  法  官   楊皓潔
以上正本證明與原本無異。　
如對本裁定抗告須於裁定送達後10日內，向本院提出抗告狀，並
應繳納抗告費新臺幣1,000元。
中　　華　　民　　國　　111 　年　　12　　月　　20　　日
                            書記官   鄭國銘